---
title: "Пример отчета в RMarkdown"
output:
  html_document: default
---


```{r setup, include=FALSE}
# установочный блок, содержащий библиотеки и данные
knitr::opts_chunk$set(echo = TRUE)
# чтение файлов
library(readxl)
# весь tidyverse
library(tidyverse)
# оператор pipe
library(magrittr)

# интерактивная графика
library(plotly)
# интерактивные таблицы
library(DT)
# выделение основных данных в таблицах
library(formattable)

population <- read_xlsx("C:/Users/ТТТ/Dropbox/RGit/RStudy/Lesson 4/Population.xlsx")
```

# Как использовть R для формирования отчетов

## Что такое R Markdown

Для формирования отчетов можно использовать язык разметки **Markdown**, который, в совокупности с языком программирования **R**, служит основой документов **RMarkdown**. В качестве выходных форматов могут быть, например, HTML, PDF, MS Word, LaTeX-Beamer документы. Подробности об использовании **RMarkdown** можно посмотреть на <http://rmarkdown.rstudio.com>.

## Использование графики

```{r, echo = FALSE}
population %>% 
  plot_ly(., y = ~Население, color = ~ФО, type = "box")
```


## Пример включения интерактивных карт в отчет

```{r, echo = FALSE}
library(leaflet)

leaflet() %>%
  addTiles() %>%  # Add default OpenStreetMap map tiles
  addMarkers(lng=93.544701, lat=56.266921, popup="Наша Академия!")
```

## Использование таблиц

Пример с населением. 

```{r, echo = FALSE}
datatable(population)
```

Максимальная плотность городского населения составляет `r max(population$Городское/population$Площадь) %>% round(., 0)` человек на единицу площади.


Рассмотрим только Сибирский федеральный округ.

```{r, echo = FALSE, warning = FALSE}
population %>%
  filter(ФО == "СФО") %>%
  select(-ФО) %>%
  formattable(., list(
      Население = color_tile("white", "#00BFFF"),
      Сельское  = color_tile("white", "orange"),
      Площадь  =  color_bar("pink")
  ))
```

